【裁判字號】    97,抗,149
【裁判日期】    970630
【裁判案由】    本票裁定
【裁判全文】
臺灣板橋地方法院民事裁定               97年度抗字第149號
抗  告  人  丁○○
            丙○○
相  對  人  國泰世華商業銀行股份有限公司
法定代理人  甲○○
非訟代理人  乙○○
上列當事人間本票裁定事件，對於中華民國97年4 月10日本院97
年度票字第2974號裁定提起抗告，本院裁定如下：
    主  文
抗告駁回。
抗告程序費用新臺幣壹仟元由抗告人連帶負擔。
    理  由
一、按本票執票人，依票據法第123 條規定，聲請法院裁定許可
    對發票人強制執行，係屬非訟事件，此項聲請之裁定，及抗
    告法院之裁定，僅依非訟事件程序，以審查強制執行許可與
    否，並無確定實體上法律關係存否之效力，如發票人就票據
    債務之存否有爭執時，應由發票人提起確認之訴，以資解決
    （最高法院57年台抗字第76號判例意旨參照）。
二、本件相對人執有抗告人於民國94年4 月20日所共同簽發免除
    作成拒絕證書之本票1 紙（下稱系爭本票），內載金額新臺
    幣560萬元，到期日97年1月27日，到期提示後尚有如原裁定
    主文第1 項所示之本金及利息未獲清償之事實，有卷附本票
    可稽，相對人據以聲請准予裁定強制執行，於法並無不合。
    抗告人雖抗辯因整修台北縣新店市○○街22號1 樓老舊房屋
    之實際支出費用高於當初預估之金額，以致造成97年3 月份
    之房貸至今未繳，期間抗告人曾請求相對人予以延期，隨即
    收到原裁定，且利息提高至年息 11.08﹪，實造成抗告人過
    重之負擔，且抗告人亦積極向親友借支，以便順利補繳遲延
    之房貸款項，為此聲請鈞院廢棄原裁定等語。惟本票執票人
    向發票人行使追索權聲請法院裁定准予強制執行，其性質與
    非訟事件無殊，法院就本票形式上之要件是否具備予以審查
    為已足，至於實體上之爭執，即非法院所得審究，有如前述
    ，抗告人主張因整修房屋以致繳款困難，請求相對人予以延
    期並降低利息，係屬實體上之爭執，抗告人應另行提起確認
    訴訟以資解決，尚非本件非訟程序所得審究，仍應為許可強
    制執行之裁定。抗告意旨求為廢棄原裁定，為無理由，應予
    駁回。
三、據上論結，本件抗告為無理由，應依非訟事件法第21條第2
    項、第46條，民事訴訟法第495 條之1 第1 項、第449 條第
    1 項、第95條、第85條第2 項，裁定如主文。
中    華    民    國    97    年    6     月    30    日
                  民事第三庭  審判長法  官    朱耀平
                                    法  官    邱育佩
                                    法  官    許月珍
以上正本證明與原本無異。
如不服本裁定，僅得於收受本裁定正本送達後10日內，以適用法
規顯有錯誤為理由，向本院提出再抗告狀，（須附繕本1 份及繳
納再抗告裁判費新臺幣1,000 元），經本院許可後始可再抗告。
中    華    民    國    97    年    7     月     2    日
                                    書記官  劉昌明


司法院資訊處製作；財團法人民間司法改革基金會備份。
